【裁判字號】    89,易,1586
【裁判日期】    890630
【裁判案由】    家庭暴力防治法等
【裁判全文】
臺灣高雄地方法院刑事判決                        八十九年度易字第一五八六號
    公  訴  人  臺灣高雄地方法院檢察署檢察官
    被      告  乙○○
右列被告因違反家庭暴力防治法案件，經檢察官提起公訴（八十九年度偵字第五０六
四號），本院判決如左：
    主  文
乙○○違反法院依家庭暴力防治法第十三條所為禁止實施家庭暴力行為之裁定，處拘
役肆拾日。如易科罰金，以參佰元折算壹日。
    事  實
一、乙○○與甲○○○係夫妻關係，具家庭暴力防治法第三條第一款所稱之家庭成員
    關係，二人平日感情不睦，目前另案訴訟中。乙○○明知甲○○○前因遭其實施
    家庭暴力行為而向台灣高雄地方法院聲請民事保護令，經本院於民國八十八年十
    月十八日以八十八年家護字第三三一號裁定乙○○不得對甲○○○實施身體或精
    神上不法侵害與騷擾之行為在案，竟於八十九年二月二十四日十七時三十分許因
    另案至本院開庭後，尾隨甲○○○所搭乘之計程車，並於途中將之攔下，未經甲
    ○○○之同意即進入車內要求談判，甲○○○因恐懼要求司機將車開往民權派出
    所，乙○○竟以命不知情之司機將車駛回高雄市○○區○○街五號之家中，並將
    大門鎖上之強暴方式以阻止甲○○○離去，強制甲○○○行無義務之事而對其實
    施身體及精神上之不法侵害。嗣經甲○○○託計程車司機代為報警查獲。
二、案經甲○○○訴由高雄市政府警察局報請台灣高雄地方法院檢察署檢察官偵查起
    訴。
    理  由
一、訊據被告乙○○固不否認有於上開時、地尾隨告訴人甲○○○並攔車入內，復命
    不知情之計程車司機將車開回家中之行為，惟辯稱是因告訴人離家較久，為帶告
    訴人回家給孩子看，始要求告訴人回家；甲○○○並未反對其坐上計程車及偕同
    回家，警員到場時也是其主動開門，並無強制告訴人回家及阻止告訴人離去之行
    為，亦無對告訴人實施暴力行為云云。經查，被告右揭犯行，業據告訴人於警訊
    及偵、審中指述甚詳；被告進入告訴人搭乘之計程車並要求司機將車開回家中，
    並未徵得告訴人之同意，亦據被告於本院審理中坦認在卷（見八十九年五月九日
    訊問筆錄第二、三頁）；警員丙○○據報前往被告家中處理時，被告將大門鎖上
    拒不開門，經告訴人隔門告知門上栓子拿開即可打開門後，始強制進入將告訴人
    帶出，亦經證人丙○○到庭結證屬實（見同日訊問筆錄第四頁），足見被告確有
    未經告訴人同意即強將告訴人帶回家中談判並鎖門阻止其離去之事實，縱被告並
    未對告訴人施以暴力，亦無解於其強制告訴人行無義務之事及不法侵害告訴人身
    體與精神之犯行。此外，復有本院八十八年度家護字第三三一號民事通常保護令
    及送達證書在卷可考，本件事證明確，被告犯行洵堪認定，應依法論科。
二、查被告未經告訴人同意，逕行進入告訴人所乘計程車，命計程車司機將車開回家
    中，並鎖門以阻止被告離去，核其所為係犯刑法第三百零四條第一項之強制罪與
    家庭暴力防治法第五十條第一款之違反保護令罪。被告以一行為觸犯二罪名，為
    想像競合犯，應從一重之違反保護令罪處斷。爰審酌被告犯罪之動機、目的、所
    受之刺激、手段、品行、智識程度、所生危害及犯罪後之態度等一切情狀，量處
    如主文所示之刑，並諭知易科罰金之折算標準，以資懲儆。
據上論斷，應依刑事訴訟法第二百九十九條第一項前段、家庭暴力防治法第五十條第
一款、刑法第十一條、第三百零四條第一項、第五十五條前段、第四十一條，罰金罰
鍰提高標準條例第一條前段、第二條，判決如主文。
中      華      民      國    八十九    年      六     月     三  十    日
                                  臺灣高雄地方法院刑事第三庭
                                    審判長法  官  宋  明  中
                                          法  官  涂  裕  洪
                                          法  官  葉  啟  洲
右正本證明與原本無異。
如不服本判決，應於判決送達後十日內，向本院提出上訴狀。
                                          書記官  盧  雅  婷
中      華      民      國    八十九    年      七     月       四      日
附錄本判決之論罪法條：
家庭暴力防治法第五十條第一款
違反法院依第十三條、第十五條所為之下列裁定者，為本法所稱之違反保護令罪，處
三年以下有期徒刑、拘役或科或併科新台幣十萬元以下罰金：
一、禁止實施家庭暴力行為。


司法院資訊處製作；財團法人民間司法改革基金會備份。
